【裁判字號】    90,訴,413
【裁判日期】    900312
【裁判案由】    貪污治罪條例
【裁判全文】
臺灣臺中地方法院刑事判決                          九十年度訴字第四一三號
    公  訴  人  台灣台中地方法院檢察署檢察官
    被      告  丙○○
    選任辯護人  周平凡
右列被告因違反貪污治罪條例案件，經檢察官提起公訴（九十年度偵字第一二五四號
），本院判決如左：
    主      文
丙○○對於依據法令從事公務之人員，關於違背務之行為，行求賄賂，累犯，處有期
徒刑壹年陸月，禠奪公權貳年。
扣案之新臺幣貳拾柒萬元沒收。
    事      實
一、丙○○（所涉毒品案件，另案由檢察官偵辦）前於民國（下同）八十三、八十四
    年間有違反麻醉藥品管理條例及藥事法之案件，分別經法院判處有期徒刑四月、
    四月確定，已執行完畢。復於八十五年間因違反麻醉藥品管理條例及藥事法之案
    件分別經判處有期徒刑五月、五月確定，經定應執行刑為有期徒刑七月，於八十
    五年十二月七日執行完畢。仍不知悔改，其於八十九年十二月三十日下午十時三
    十分許，因持有第二級毒品安非他命乙包（毛重三十五點五公克），為內政部警
    政署台中港務警察所（下稱台中港警所）小隊長甲○○及警員乙○○二人在台中
    縣沙鹿鎮○○里○○路五三巷巷口盤查時，丙○○懼怕被發現持有毒品，見狀即
    立刻逃跑，嗣經甲○○、乙○○二人在後追捕而逮捕，乃以自用之小客車解送回
    台中港警所漁港派出所，詎丙○○竟於途中，在車內自身上取出現金新台幣（下
    同）二十七萬元，予甲○○、乙○○二人，並稱：這錢給你們，請你們不要偵辦
    ，放我一次就算了等語。而對於甲○○、乙○○二人依據法令從事公務之人員，
    關於違背務之行為行求賄賂。惟經甲○○、乙○○當場拒絕，並扣得上開二十七
    萬元。
二、案經內政部警政署台中港務警察所移送臺灣台中地方法院檢察署檢察官偵查起訴
    。
    理      由
一、訊據被告丙○○對於其持有上開毒品為警查獲，並於車內交付上開二十七萬元予
    甲○○、乙○○二名員警人乙事不諱。惟矢口否認右揭犯行，辯稱：該二十七萬
    元係伊爸爸於該日（即八十九年十二月三十日下午四時許）交予伊，要伊去繳房
    子之貸款，伊因被抓，乃要警員轉交予其父，並非要行賄云云。惟查，右揭事實
    業據證人甲○○於審理時稱：「當天十二月三十日晚上十點多左右，我們在被告
    他們家門口埋伏，當場查獲被告除了持有安非他命一包及皮包裡面有四萬元，另
    外還有一包錢放在褲子，在車上被告說那包給你，放我一馬，經到警察局點算為
    二十七萬元，被告係於警局才講，那錢是要轉交給他父親」等語。證人乙○○於
    審理時稱：「當天是接獲我們同事的線民講，我們當天是五個人去，我們都是在
    巷口埋伏，我們抓到他時，在褲子的口袋有一包錢，在車上他說這包錢給你，請
    你放我一馬。在車上只有我們三個人（我、甲○○、丙○○）。當天我開車。當
    時在皮包裡面還有一包錢，經過到警察局清點皮包裡面是四萬元。另外一包是二
    十七萬元。被告係於警局才講，那錢是要轉交給他父親」等語甚明（均見本院九
    十年二月二十六日審理筆錄）。參諸，被告稱伊父親係於該日下午四時許，交予
    伊要伊代繳貸款。惟被告於為警查獲時係該日下午十時三十分許。先不論翌日（
    即八十九年十二月三十一日、星期日）及九十年一月一日，金融機構並無營業。
    且果若如被告所稱屬實，則為何於下午十時許，還將二十七萬元之鉅額置於長褲
    之口袋內，攜帶外出。此顯與一般經驗法則有違。況被告於為警逕行逮捕後，員
  警亦已通知其弟鄭文正，而鄭文正嗣亦於警訊時到場等情，此有通知書及警訊筆
    錄可稽（見偵查卷第十一、二十頁）。而被告自八十三年起即屢有犯罪紀錄，此
    有台灣台中地方法院檢察署刑案資料查註紀錄表及台灣高等法院被告全國前案紀
    錄表可憑，是被告於警訊中尚有機會與與親屬見面應為被告所知之甚諗。是以被
    告若欲轉交上開款項予其父，則尚有機會。何以於被逮捕後，於車內即急欲為告
    知，凡此亦不符常情。足見被告上開所辯，要無可採。此外，復有卷附之照片二
    紙及扣案之二十七萬元可證。是本件事證明確，被告犯行堪予認定。
二、按甲○○、乙○○二名員警，係依據法令從事公務之人員，被告以扣案之二十七
    萬元對於其二人，要放伊一馬，顯係對於違背職務之行為，行求賄賂。核其所為
    係犯貪污治罪條例第十一條第二項、第一項之罪。查被告於八十五年間因違反麻
    醉藥品管理條例及藥事法之案件分別經判處有期徒刑五月、五月確定，經定應執
    行刑為有期徒刑七月，於八十五年十二月七日執行完畢之事實，有右開查註紀錄
    表及被告全國前案紀錄表可憑，其於五年以內再犯本件有期徒刑以上之罪，為累
    犯，應依刑法第四十七條規定加重其刑。經審酌被告前於八十三、八十四年間有
    違反麻醉藥品管理條例及藥事法之案件，分別經法院判處有期徒刑四月、四月確
    定，已執行完畢之事實，有同右查註紀錄表及被告全國前案紀錄表可稽，其再犯
    本件犯行，足見不知檢束行為，及犯罪之動機、手段、目的、犯罪所生之危害，
    犯罪後猶不知悔改等一切情狀，爰量處如主文所示之刑。並依貪污治罪條例第十
    七條之規定，予以宣告禠奪公權二年。至扣案之二十七萬元，為被告所有，業據
    查明，且供犯罪所用之物，爰依刑法第三十八條第一項第二款之規定，予宣告沒
    收。
據上論斷，應依刑事訴訟法第二百九十九條第一項前段，貪污治罪條例第十一條第一
項、二項、第十七條，刑法第十一條、第四十七條、第三十八條第一項二款，判決如
主文。
中      華      民      國    九十    年      三        月      十二    日
                                          臺灣台中地方法院刑事第三庭
                                              法  官  陳  添  喜
右正本證明與原本無異。
如不服本判決，應於送達後十日內向本院提出上訴狀(須附繕本)，上訴於台灣高等
法院台中分院。
  書記官
中      華       民     國    九十    年      三        月      十二   日
附錄論罪科刑法條全文：
貪污治罪條例第二條：
依據法令從事公務之人員，犯本條例之罪者，依本條例處斷；其受公務機關委託承辦
公務之人，犯本條例之罪者，亦同。
貪污治罪條例第十一條：
對於第二條人員，關於違背職務之行為，行求、期約或交付賄賂或其他不正利益者，
處一年以上七年以下有期徒刑，得併科新台幣三百萬元以下罰金。
不具第二條人員之身分而犯前項之罪者，亦同。
犯前二項之罪而自首者，免除其刑；在偵查或審判中自白者，減輕或免除其刑。


司法院資訊處製作；財團法人民間司法改革基金會備份。
